Inventaris van de archieven van de Projectgroep Millennium Vraagstuk en de Stichting Millennium Platform Zorg, (1996) 1997-2000
Nationaal Archief, Den Haag
Ministerie van Volksgezondheid, Welzijn en Sport; Projectgroep Millennium Vraagstuk en de stichting Millennium Platform Zorg
VWS / Proj. Millenium Vraagstuk
oudste stuk - jongste stuk: 1996-2000
merendeel 1997-2000
X47
441 inventarisnummers; 8,10 meter
Normale geschreven, getypte en gedrukte documenten. Geen bijzondere handschriften. Het archief bevat ook videobanden en cassettebandjes.
Nationaal Archief, Den Haag
Projectgroep Millennium Vraagstuk, 1996 - 2000 Stichting Millennium Platform Zorg, 1997 - 2000
De Projectgroep Millennium Vraagstuk en het Millennium Platform Zorg moesten het Ministerie van VWS en de daaronder ressorterende zorginstellingen voorbereiden op de mogelijke gevolgen van het millenniumprobleem voor hun automatiseringssystemen. Hun archief bevat onderzoeksrapporten en nota's over deze problematiek, plannen van aanpak en voorlichtingsmateriaal; voorts vergaderstukken en correspondentie.
Archiefvorming
Geschiedenis van de archiefvormer
Projectgroep Millennium Vraagstuk (PMV)
In september 1997 riep de minister van Binnenlandse Zaken en Koninkrijksrelaties (BZK) het Project Millennium Overheid (PMO) in het leven. Het PMO coördineerde en ondersteunde actief de werkzaamheden bij de verantwoordelijke ministeries die waren gericht op het oplossen dan wel beheersbaar maken van het millenniumprobleem. Bij elk ministerie werd een projectbureau in het leven geroepen, gericht op het departement zelf, de zelfstandige bestuursorganen (ZBO’s) en de onder haar vallende sectoren.
Op 3 november 1997 startte de Projectgroep Millennium Vraagstuk (PMV) met het vaststellen van het projectplan door de ministerstaf. Voorafgaand daaraan werd het Millenniumvraagstuk beschouwd als een intern bedrijfsvoeringsprobleem van de overheid, waarvoor het coördinerende departement van Binnenlandse Zaken en Koninkrijksrelaties (BZK) een normplanning had opgesteld. In oktober 1997 besloot VWS om ook het VWS-veld in de aanpak te betrekken, zonder de eigen verantwoordelijkheid van instellingen en beroepsbeoefenaars aan te tasten of over te nemen.
Het op 3 november 1997 vastgestelde projectplan maakte onderscheid tussen het eigen departement, de zelfstandige bestuursorganen (ZBO’s) en het VWS-veld.
Doel van het project:
Ervoor zorgen dat VWS en de onder VWS ressorterende instellingen optimaal zijn voorbereid op de gevolgen van de eeuwwisseling voor hun automatiseringssystemen en overige objecten die gebruikmaken van informatietechnologie (IT).
Opdracht van het project:
voor VWS zelf: inventarisatie, analyse, oplossen van problemen en voorkomen van toekomstige problemen
voor de ZBO’s: de instellingen in de risicosectoren en de overige organisaties: stimuleren en faciliteren bij inventarisatie, analyse en oplossing, waarbij over de voortgang wordt gerapporteerd
bewaken van de voortgang en kwaliteit van het proces.
De opdracht van PMV was vooral coördinerend en richtte zich op circa 3.000 zorginstellingen en 30.000 zelfstandige beroepsbeoefenaars, waarbij onder meer gebruik werd gemaakt van het Millennium Platform Zorg (MPZ) en de inzet van de Inspectie Gezondheidszorg (IGZ). PMV had dus als primaire taak de coördinatie van het proces en niet het oplossen van knelpunten. Het laatste bleef een verantwoordelijkheid van het lijnmanagement.
Verloop van het project
Het proces van de uitvoering van deze opdracht was uiterst gecompliceerd, vanwege de krappe deadline, het genormeerde tijdpad en de algemene onbekendheid met het vraagstuk. PMV omvatte in drie werkvelden (departement, ZBO's en VWS-veld) een grote verscheidenheid aan organisaties. Daarbij had PMV geen directe hiërarchische bevoegdheden; de instrumenten van PMV beperkten zich tot monitoren, ondersteunen, coördineren en informeren. Als schakel tussen PMV en de 3.000 instellingen en 30.000 beroepsbeoefenaars in het VWS-veld was het Millennium Platform Zorg (MPZ) verantwoordelijk voor deze activiteiten. Via de Inspectie Gezondheidszorg (IGZ) werd toezicht gehouden op de aanpak in het VWS-veld.
Organisatie
PMV bestond uit drie deelprojecten (VWS-intern, ZBO's en VWS-veld), met inzet van facetdeskundigheid (communicatie, juridisch advies, kwaliteit, planning & control en financiën) en een ondersteunend bureau (secretariaat, archief). Aan PMV rapporteerden alle afzonderlijke organisatieonderdelen van VWS. Hierbij waren voor onderdelen van het departement aparte projectorganisaties ingesteld, met name bij de Facilitaire Dienst, het RIVM, de Inspectie Gezondheidszorg en de afdeling Crisisbeheersing. Met het MPZ bestond een subsidierelatie; daarnaast waren er vanuit de deelprojecten tal van geïnstitutionaliseerde overlegsituaties met andere betrokken partijen. In mei 2000 is de projectgroep opgeheven.
Stichting Millennium Platform Zorgsector (MPZ)
De minister van Volksgezondheid, Welzijn en Sport (VWS) had op 11 december 1997 het Millennium Platform Zorgsector (MPZ) geïnstalleerd. Het MPZ was de uitvoeringsorganisatie in het VWS-veld en werd aangestuurd vanuit PMV. De missie van het MPZ was instellingen en andere zorgaanbieders facilitair ondersteunen bij het bereiken van een tijdige oplossing van problemen die bij de instellingen konden ontstaan door het Millenniumprobleem. Op 30 januari 1998 werd de “Stichting Millennium Zorgsector” (MPZ) notarieel opgericht. Met de statutenwijziging op 18 maart 1999 is de naam gewijzigd in “Stichting Millennium Platform Zorg”. Volgens artikel 2 van de statuten heeft de stichting ten doel te bevorderen dat de zorgsector ten aanzien van geautomatiseerde en informatiseringtechnische voorzieningen ongestoord de komende millenniumovergang passeert. Zij tracht dit doel ondermeer te bereiken door:
het faciliteren van op de zorgsector gerichte voorlichtingsactiviteiten en van ondersteuning bij het analyseren van mogelijke knelpunten
het faciliteren van de informatie- en communicatievoorziening tussen (groepen) gebruikers van geautomatiseerde en informatietechnologische voorzieningen en (groepen) leveranciers betreffende de voor de millenniumovergang relevante technische, financiële en juridische aspecten
het (doen) verlenen van bijstand en advies aan (groepen) zorgaanbieders, zorgbelanghebbenden en hun branche- en of belangenorganisatie
het (doen) uitvoeren van onderzoek naar de risico’s als bedoeld in artikel 2, lid 1 en naar de initiatieven ter bespreking van deze risico’s, alsmede het informeren van de minister van Volksgezondheid, Welzijn en Sport over de risico’s en de initiatieven ter bespreking daarvan.
In principe waren de zorginstellingen zelf verantwoordelijk voor de daadwerkelijke aanpak van het millenniumvraagstuk. Namens het ministerie stuurde het eind 1997 ingestelde Millennium Platform Zorg de zorginstellingen aan activiteiten te ontplooien om knelpunten en achterstanden aan te pakken. Het MPZ gaf juridische en financiële steun aan de risicosectoren binnen het veld en stelde kennis over het millenniumvraagstuk ter beschikking. Het MPZ initieerde tal van voorlichtingsactiviteiten voor de risicosectoren, zoals voorlichtingsbijeenkomsten, een kwartaalkrant, persberichten, Cd-rom’s met adviezen en een website.
Medio 1998 werkte het ministerie een normplanning uit, waarna in september 1998 een plan van aanpak voor het deelproject VWS/Veld werd opgesteld. Per risicosector stelde het MPZ sector- en themagerichte projectgroepen in, voor de ziekenhuizenzorg, de ambulancezorg en de gehandicaptenzorg. Hierin participeerden de projectleider van de betreffende risicosector, een inhoudelijk beleidsdeskundige van VWS en een inhoudelijk deskundige inspecteur. De deelprojectleider VWS/Veld was bij alle sectorgerichte projectgroepen als waarnemer aanwezig, om zo de minister te kunnen informeren over specifieke knelpunten. In het interne overleg risicosectoren participeerden VWS-directies met beleidsinhoudelijke kennis over deze sectoren.
Maandelijks informeerde de deelprojectleider VWS/Veld over de voortgang per risicosector. Als formele meetmomenten dienden de tijdsplanning van het communicatieplan, de rapportage over de monitoring, de algemene rapportage over het afgelopen kwartaal en het plan van aanpak van ieder komend kwartaal. Audits en inspectiebezoeken in de vitale sector werden uitgevoerd door rijksambtenaren en externe deskundigen. Workshops, bezoeken aan achterblijvende instellingen en second opinions gaven ook inzicht in de stand van zaken. Zorginstellingen die niet op enquêteverzoeken voor monitoren hadden gereageerd, werden alsnog benaderd. Met het MPZ werd besproken waar en op welke wijze eventuele bijsturing noodzakelijk was.
Vier maal per jaar voerde het MPZ monitors uit bij alle zorginstellingen die tot de risicosectoren behoorden op basis van de normplanning. Via enquêteformulieren werd de stand van zaken van de inventarisaties, de impact-analyses, het repareren, testen, invoeren en ontwikkelen van noodplannen in kaart gebracht. Daarnaast informeerde het MPZ elk kwartaal de minister van VWS via een kwartaalrapportage en een plan van aanpak voor het volgende kwartaal. Op deze manier werd een duidelijk inzicht verkregen in de stand van zaken binnen de verschillende risicosectoren. De deelprojectleider VWS/Veld beoordeelde de rapportages inhoudelijk en adviseerde de minister bij het opstellen van haar reactie. In de bestuursvergadering van 10 februari 2000 is besloten de stichting MPZ te ontbinden per 1 april 2000.
Geschiedenis van het archiefbeheer
Er heeft geen eerdere bewerking van de archieven plaatsgevonden. Er is geen schriftelijke bewijs dat er eerder vernietiging heeft plaatsgevonden. De te bewerken archieven zijn in 2009 door het Ministerie van Volksgezondheid, Welzijn en Sport te Den Haag in bewaring gegeven aan de Centrale Archief Selectiedienst (CAS). In 2015 zijn de archieven door Doc-Direkt in Rijswijk bewerkt.
De verwerving van het archief
Het archief is in 2015 door Ministerie van Volksgezondheid, Welzijn en Sport overgebracht naar het Nationaal Archief, krachtens artikel 12 van de Archiefwet 1995
Inhoud en structuur van het archief
Inhoud
Het archief loopt van 1997 tot en met 2000 en bevat series vergaderstukken, ingekomen stukken en minuten van uitgaande stukken, ingekomen en uitgaande nota's, plannen van aanpak voor het millenniumprobleem, voorlichtingsmateriaal voor de instellingen en de bevolking en onderzoeken naar het millenniumprobleem.
Selectie en vernietiging
De selectie heeft plaatsgevonden op grond van de selectielijsten:
BSD 15 Handelingen beleidsterrein Rijksbegroting over de periode 1945-2000 31 maart 2005, nr. 62
BSD 46 handelingen beleidsterrein Voorlichting van de rijksoverheid, 1945– 14 juni 2007, nr. 112
BSD 92 Handelingen beleidsterrein Overheidsinformatievoorziening over de periode 1945-1999 20 oktober 2003, nr. 202
BSD143 Handelingen beleidsterrein Organisatie van de Rijksoverheid over de periode 1945-1999 16 december 2005, nr. 245
Het archief bevat geen bescheiden die bewaard moeten worden op grond van de hardheidsclausule art. 5 lid e van het Archiefbesluit.
Aanvullingen
Voor dit archief worden geen aanvullingen verwacht
Ordening van het archief
Deze toegang is primair geordend op onderwerp. Er is onderscheid gemaakt tussen de twee archiefvormers PMV en MPZ. Per archiefvormer zijn de verschillende onderwerpen in rubrieken geplaatst. De secundaire ordening is chronologisch of soms alfabetisch binnen de rubrieken.
Aanwijzingen voor de gebruiker
Openbaarheidsbeperkingen
Volledig openbaar.
Materiële beperkingen
Het archief kent geen beperkingen voor het raadplegen van stukken als gevolg van slechte materiële staat
Andere toegang
Voor dit archief is geen andere toegang beschikbaar
Aanvraaginstructie
Openbare archiefstukken kunnen online worden aangevraagd en gereserveerd. U kunt dit ook via de terminals in de studiezaal van het Nationaal Archief doen. Om te kunnen reserveren dient u de volgende stappen te volgen:
U maakt een profiel aan op www.gahetna.nl, en logt vervolgens in
Via de archiefinventaris (alleen de beschrijvingen met rode nummers) selecteert u het gewenste archiefstuk door op de knop 'Reserveren' te klikken
In het volgende scherm geeft u aan op welke dag u het archiefstuk wilt inzien
Indien u zich bevindt in de studiezaal en een tafelnummer heeft ontvangen kunt u dit nummer vermelden. Als u geen tafelnummer heeft kunt u tafelnummer 777 laten staan
Vervolgens bevestigt u uw reservering door deze te versturen.
Verwant materiaal
Bewaarplaats van originelen
Niet van toepassing
Beschikbaarheid van kopieën
Inventarisnummers van dit archief zijn niet in kopievorm beschikbaar
Afgescheiden archiefmateriaal
Niet van toepassing
Verwante archieven
De Algemene Rekenkamer, het ministerie van VWS, de Inspectie voor de Gezondheidszorg en diverse andere organisaties in het veld zijn nauw betrokken geweest bij de werkzaamheden van de Projectgroep en het Platform (zie inv.nr. 205). De archieven van de genoemde instellingen die in deze periode zijn gevormd, zullen op een later moment naar het Nationaal Archief worden overgebracht.
Bijlagen
Geen bijlagen
Beschrijving van de series en archiefbestanddelen
- Projectgroep Millennium Vraagstuk (PMV), A.
  - Stukken niet naar inhoud beschreven, A.1.
    - Ingekomen en uitgaande nota's, A.1.1.
      - Inkomende nota's, 1997 - 1999; 1-2; 2 pakken
        - 1997 - 1998, 1
        - 1998 - 1999, 2
      - Originele uitgaande nota's, 1997 - 1999; 3-6; 2 omslagen en 2 pakken
        - Deel 1 1997 - 1998, 3; pak
        - Deel 2 1998 - 1999, 4; pak
          Nota bene: bevat diskette
        - Deel 3 1999, 5
        - Deel 4 1999, 6
      - Kopieën van uitgaande nota's, 1997 - 1999; 7-8; omslag en pak
        - Deel 1 1997 - 1999, 7; pak
        - Deel 2 1999, 8
    - Vergaderingen, A.1.2.
      - Algemeen, A.1.2.1.
        - Agenda's en notulen van de vergaderingen van de Projectgroep Millennium Vraagstuk, met bijlagen, 1997 - 2000; 9-34; 23 omslagen en 3 pakken
          - 1997 aug. - dec, 9; pak
          - 1998 jan, 10
          - 1998 feb, 11; pak
          - 1998 mrt, 12
          - 1998 apr, 13
          - 1998 mei, 14
          - 1998 juni, 15
          - 1998 juli, 16
          - 1998 aug, 17
          - 1998 sep, 18
          - 1998 okt, 19
          - 1998 nov, 20
          - 1998 dec, 21
          - 1999 jan, 22
          - 1999 feb, 23
          - 1999 mrt, 24
          - 1999 apr, 25
          - 1999 mei, 26; pak
          - 1999 juni, 27
          - 1999 juli, 28
          - 1999 aug, 29
          - 1999 sep, 30
          - 1999 okt, 31
          - 1999 nov, 32
          - 1999 dec, 33
          - 2000 jan, 34
        - Agenda's en notulen van de vergaderingen van de Projectmanagementgroep Millennium en de Stuurgroep Millennium Vraagstuk, met bijlagen, 1998 - 2000; 35-45; 11 omslagen
          - 1998 feb. - mrt, 35
          - 1998 apr. - juni, 36
          - 1998 juli - aug, 37
          - 1998 sep. - okt, 38
          - 1998 nov, 39
          - 1998 dec. - 1999 feb, 40
          - 1999 mrt. - apr, 41
          - 1999 mei - juni, 42
          - 1999 juni - sep, 43
          - 1999 sep. - nov, 44
          - 1999 dec. - 2000 feb, 45
      - Overleg met externen, A.1.2.2.
        - Het voeren van het Algemeen Overleg Millennium, 1998 - 1999; 46-57; 7 omslagen en 5 pakken
          - 1998 nov. 11 deel 1, 46
          - 1998 nov. 11 deel 2, 47
          - 1999 jan. 27 deel 1, 48; pak
          - 1999 jan. 27 deel 2, 49
          - 1999 jan. 27 deel 3, 50
          - 1999 juni 28 deel 1, 51; pak
          - 1999 juni 28 deel 2, 52; pak
          - 1999 juni 28 deel3, 53
          - 1999 nov. 3 deel 1, 54
          - 1999 nov. 3 deel 2, 55; pak
          - 1999 nov. 3 deel 3, 56; pak
          - 1999 nov. 3 deel 4, 57
        - Agenda's en notulen van het breed overleg millenniumverantwoordelijken, met bijlagen, 1998; 58; omslag
        - Agenda's en notulen van het overleg tussen de Projectgroep Millennium Vraagstuk en het Millennium Platform Zorg, 1998 juni - 2000 jan; 59; omslag
          Nota bene: Zie ook rubriek B.1.1
      - Deelprojecten, A.1.2.3.
        - Agenda's en notulen van het Overleg sectorale projectgroepen, met bijlagen, 1997 - 2000; 60-83; 10 omslagen en 14 pakken
          - Eerstelijnszorg 1997 nov. - 1999 feb, 60
          - Eerstelijnszorg 1999 feb. - dec, 61
          - Geestelijke gezondheidszorg 1998 mei - 1999 mrt, 62; omslag
          - Geestelijke gezondheidszorg 1999 feb. - mei, 63; omslag
          - Geestelijke gezondheidszorg 1999 juli - nov, 64
          - Geestelijke gezondheidszorg 1999 mrt. - juni, 65; omslag
          - Geestelijke gezondheidszorg 1999 nov. - dec, 66; omslag
          - Gehandicaptenzorg 1998 jan. - 1999 dec, 67
          - Genees- en hulpmiddelenvoorziening 1998 feb. - 1999 juli, 68
          - Genees- en hulpmiddelenvoorziening 1999 juli - 2000 jan, 69
          - Paramedische zorg en zorgverzekeraars 1998 aug. - dec, 70; omslag
          - Paramedische zorg en zorgverzekeraars 1998 sep. - nov, 71
          - Paramedische zorg en zorgverzekeraars 1999 apr. - mei, 72; omslag
          - Paramedische zorg en zorgverzekeraars 1999 aug. - 2000 jan, 73
            Nota bene: bevat badge
          - Paramedische zorg en zorgverzekeraars 1999 jan. - apr, 74; omslag
          - Paramedische zorg en zorgverzekeraars 1999 juni - aug, 75; omslag
          - Thuiszorg 1997 nov. - 1999 apr, 76
          - Thuiszorg 1999 mei - nov, 77; omslag
          - Verpleeg- en verzorgingstehuis 1998 feb. - 1999 dec, 78; omslag
          - Ziekenhuiszorg 1997 dec. - 1999 feb, 79
          - Ziekenhuiszorg 1999 feb. - juli, 80
          - Ziekenhuiszorg 1999 juli - 2000 feb, 81
          - Zorgverzekeraars 1998 apr. - dec, 82
          - Zorgverzekeraars 1998 dec. - 1999 nov, 83
        - Agenda's en notulen van het intern overleg risicofactoren, met bijlagen, 1998 - 1999; 84-87; 2 omslagen en 2 pakken
          - 1998 aug. - nov, 84; pak
          - 1998 nov. - 1999 mrt, 85
          - 1999 jan. - sep, 86; pak
          - 1999 okt. - dec, 87
        - Agenda's en notulen van de vergaderingen van het Coördinatieoverleg Crisisbeheersing en Rampenbestrijding, met bijlagen, 1999; 88-94; 7 pakken
          Nota bene: Zie ook rubriek A.2.1.3.2
          - 1999 mrt. - mei, 88
          - 1999 mei - juli, 89
          - 1999 juli, 90
          - 1999 juli - sept, 91
          - 1999 sept. - okt, 92
          - 1999 okt. - nov, 93
          - 1999 nov. - dec, 94
    - Rapportages, A.1.3.
      - Periodieke rapportages aan het ministerie van Binnenlandse Zaken en Koninkrijksrelaties inzake de aanpak van het millenniumprobleem, 1997 - 1999; 95-102; 7 omslagen en 1 pak
        - Rapportages over september en oktober 1998, maart en november 1999 en de slotrapportage van januari 2000, met bijlagen 1998 - 1999, 95
        - 1997 aug, 96
        - 1997 dec, 97
        - 1998 apr, 98; pak
        - 1998 nov, 99
        - 1999 feb, 100
        - 1999 mei, 101
        - 1999 aug, 102
  - Stukken naar inhoud beschreven, A.2.
    - Taakuitvoering, A.2.1.
      - VWS-overkoepelend, A.2.1.1.
        - Het laten uitvoeren van P-toetsen door de Accountantsdienst van VWS inzake de organisatie van het millenniumprobleem, 1996 - 2000; 103-106; 3 omslagen en 1 pak
          - Rapport inzake het onderzoek naar de organisatie van het millenniumproject (P-toets) 1996 - 1998, 103
            Nota bene: AD 1000.97.37
          - Diverse rapporten, 104; 2 pakken
            - Rapport inzake het onderzoek naar de organisatie van het Millenniumproject (P-toets) naar de stand van 1 april 1998 bij het Rijksinstituut voor Volksgezondheid en Milieuhygiëne (RIVM) te Bilthoven 1998
              Nota bene: AD 5200.98.37
            - Rapport inzake het onderzoek naar de organisatie van het millenniumproject (P-toets) naar de stand van 1 april 1998 1998
              Nota bene: AD 1000.98.37
          - Diverse rapporten, 105; 5 pakken
            - Rapport inzake het onderzoek naar de organisatie van het millenniumproject (P-toets) bij de Inspectie Gezondheidsbescherming, Waren en Veterinaire Zaken naar de stand per 1 juli 1998 1998 - 1999
              Nota bene: AD 5500.98.37
            - Bevindingen betreffende de uitgevoerde audits voor de decemberrapportage 1998 millenniumproblematiek 1998 - 1999
              Nota bene: AD 1000.98.37.1
            - Rapport inzake de follow-up van de aanbevelingen uit de uitgevoerde P-toets naar de stand van 1 april 1998 1998 - 1999
              Nota bene: AD 1000.98.37.2
            - Rapport inzake het onderzoek naar de organisatie van het millenniumproject (P-toets) bij de Inspectie voor de Gezondheidszorg (IGZ) naar de stand van 1 juli 1998 1998 - 1999
              Nota bene: AD 5700.98.37
            - Rapport inzake het onderzoek naar de follow-up van de aanbevelingen uit de uitgevoerde P-toets naar de stand van 1 april 1998 1998 - 1999
          - Diverse rapporten, 106; 5 pakken
            - Rapport inzake het onderzoek naar de organisatie van het millenniumproject (P-toets) bij de Inspectie Gezondheidsbescherming, Waren en Veterinaire Zaken naar de stand per 1 juli 1998 1998 - 2000
            - Rapport inzake het onderzoek naar de organisatie van het millenniumproject (P-toets) bij de Inspectie voor de Gezondheidszorg (IGZ) naar de stand van 1 juli 1998 1998 - 2000
              Nota bene: 5700.98.37
            - Rapport inzake het onderzoek naar de voortgangsstatus van de maatschappelijk vitale systemen en de kwaliteit van het gegevensverwerkingsproces in het kader van millenniumrapportage naar de stand van 1 november 1998 1998 - 2000
              Nota bene: AD 1000.98.37.3
            - Onderzoek naar het vaststellen van het betrouwbaarheidsgehalte van de informatie ten behoeve van de verantwoording en voortgangsbewaking van het millenniumproject (inclusief de status van maatschappelijk vitale systemen) 1998 - 2000
              Nota bene: AD 1000.99.37.1
            - Controlerapport inzake het onderzoek over het begrotingsjaar 1999 naar de administratie en het gevoerde beheer van de administratieve budgethouder Financieel en Personeel Beheer (budgethouder 17) 1998 - 2000
              Nota bene: AD 4210.99.11
        - Het informeren van de secretaris-generaal van Volksgezondheid, Welzijn en Sport inzake de voortgang van het millenniumproject, 1997 - 1999; 107; omslag
        - Het informeren van de minister van Volksgezondheid, Welzijn en Sport inzake de voortgang van het millenniumproject, 1997 - 1999; 108; omslag
        - Het vaststellen van het standpunt van het ministerie van VWS binnen het landelijke Millennium Platform, 1997 - 2000; 109-111; 3 omslagen
          - 1997 - 1998, 109
          - 1998, 110
          - 1999 - 2000, 111
        - Rapport 'Beoordeling van de aanpak van het Millenniumprobleem door het Ministerie van VWS' door Het Expertise Centrum, 1998 - 1999; 112; pak
        - Het opstellen van het 'Activiteitenplan deelproject VWS-ZBO Realisatiefase 2', het 'Activiteitenplan deelproject VWS/Extern Realisatiefase 2' en het 'Activiteitenplan deelproject VWS/Intern Realisatiefase 2', 1998 - 1999; 113; pak
        - Het doorlichten van geplande wet- en regelgeving op noodzakelijke aanpassingen vanwege het millenniumprobleem, 1999; 114-115; 2 omslagen
          - Deel 1, 114
          - Deel 2, 115
        - Het opstellen van het 'Projectverslag Project Millenniumvraagstuk', 2000; 116; omslag
      - Deelproject VWS-intern, A.2.1.2.
        - Het beoordelen van het 'Sectorplan van aanpak Millenniumproblematiek fase 3' van het Rijksinstituut voor Volksgezondheid en Milieu, 1997 - 1998; 117; pak
        - Het beoordelen van het plan van aanpak van de directie Financieel en Personeel Beheer, 1997 - 1998; 118; pak
        - Het opstellen van het 'Projectplan Millenniumvraagstuk VWS-Intern', 1997 - 1998; 119; pak